# 委托贷款逾期

提问人：学无止境 99 时间：2020-07-08 13:10:00
请问陈老师，被审计的客户（非金融类企业）委托贷款 2018 年末已到期，对方企业未偿还，我认为已不再属于一种投资转为其他应收款并单项计提减值是否合理，在 19 年末新金融工具准则下如果列报？

回答人：chenyiwei
委托贷款已经逾期的事实本身不足以改变其分类，但可能改变对其在预期信用损失模型下所处阶段的判断，导致需计提更多的信用减值准备。不能认为此前作为委托贷款核算时就不需要计提准备。